臺灣高等法院刑事裁定　　　　　　　　　100年度抗字第830號
抗　告　人
即　被　告　賴建宏
上列抗告人因違反毒品危害防制條例案件，不服臺灣桃園地方法
院中華民國100年6月29日駁回聲請具保停止羈押之裁定（100年
度聲字第2205號），提起抗告，本院裁定如下：
    主  文
抗告駁回。
    理  由
一、原裁定意旨略以：抗告人即被告賴建宏因違反毒品危害防制
    條例等案件，經原審訊問後，認被告涉犯毒品危害防制條例
    第4條第3項之運輸第三級毒品罪，嫌疑重大，所犯為最輕本
    刑5年以上有期徒刑之罪，被告自始否認犯行，有事實足認
    有逃亡及勾串共犯、證人之虞，非予羈押，顯難進行審判或
    執行，而有羈押之必要，依刑事訴訟法第101條第1項第1款
    、第2款（原裁定誤載為第2款、第3款）之規定，於民國100
    年4月26日執行羈押在案。經審酌全案情節及相關證據，認
    被告犯罪嫌疑重大，相關證人雖經調查完畢，然因被告矢口
    否認犯行，與相關證人證述內容差異甚大，有勾串證人之虞
    ，且被告所犯為最輕本刑5年以上有期徒刑之重罪，被告面
    對重罪，依一般人畏罪之心態，有事實足認有逃亡之虞，是
    為確保後續審理程序之進行，使國家刑罰權得以實現，以維
    持重大社會秩序及增進公共利益，認上開羈押之原因及必要
    性仍然存在。被告以其父長期臥病在床，依賴呼吸器維持生
    命，請求准予交保以回家照顧父親，盡其孝心乙節，乃屬其
    個人事由，並非審理被告應否羈押、得否具保停止羈押所須
    斟酌、考量之因素，亦與被告是否具備羈押事由與羈押必要
    性之法律判斷無涉，尚無從據為准予被告具保停止羈押之正
    當理由。此外，復查無刑事訴訟法第114條各款所定應具保
    停止羈押之情形，是被告仍有刑事訴訟法第101條第1項第1
    款、第2款之情形，有繼續羈押之必要，被告聲請具保停止
    羈押，自難准許，應予駁回等語。
二、抗告意旨略以：被告於99年2月26日經檢察官傳喚，遵期到
    庭接受訊問，檢察官於訊問完畢後，未對被告涉犯罪嫌向法
    院聲請羈押，是被告顯然並無羈押之原因與必要。又原審於
    審理時，本案之客觀事實與偵查時並無任何變動，且證人均
    經詰問完畢，被告與證人間實無勾串之虞。原裁定並未就被
    告有何勾串證人及逃亡之虞，提出具體事由及證據。又依大
    法官會議釋字第665號解釋意旨，不得僅以重罪為羈押之唯
    一理由，亦未見原裁定提出實驗研究依據，認定被告有超過
    百分之五十逃亡、滅證之可能性。又原裁定理由先以刑事訴
    訟法第101條第1項第2、3款之羈押原因尚未消滅，後以同條
    項第1、2款認有繼續羈押之必要，而有理由前後矛盾之違誤
    ，爰請求撤銷原裁定，更為適法之裁定云云。
三、按被告經法官訊問後，認為犯罪嫌疑重大，而有下列情形之
    一，非予羈押，顯難進行追訴、審判或執行者，得羈押之︰
    （一）逃亡或有事實足認為有逃亡之虞者。（二）有事實足
    認為有湮滅、偽造、變造證據或勾串共犯或證人之虞者。（
    三）所犯為死刑、無期徒刑或最輕本刑為五年以上有期徒刑
    之罪者，刑事訴訟法第101條第1項定有明文。又按羈押被告
    之強制處分，係為利於實施刑事訴訟，以保全追訴、審判之
    進行或刑罰之執行，甚或預防其繼續再犯為目的，可分為偵
    查中之羈押與審判中之羈押。次按被告經羈押後，回復其人
    身自由之途徑，除循一般（準）抗告救濟外，另有撤銷羈押
    與停止羈押兩種特別救濟途徑；以上三種救濟制度，各有不
    同審查要件，迥然有別，不容混淆，相互僭越，否則即失各
    立法原意。而停止羈押，係指執行羈押後，雖仍有羈押之原
    因，但羈押之必要性，已不存在，為維持羈押裁定之效力，
    改以具保、責付或限制住居之方法代替羈押之執行，而有無
    繼續羈押之必要，得否具保、責付、限制住居而停止羈押，
    均屬事實審法院得自由裁量、判斷之職權，苟其此項裁量、
    判斷，並不悖乎通常一般人日常生活經驗之定則或理則上所
    當然之論理法則，復已於裁定書內論敘其何以作此判斷之心
    證理由者，即不得任意指摘為違法（最高法院96年度台抗字
    第434號裁定參照）。
四、經查：本件被告因違反毒品危害防制條例第4條第3項之運輸
    第三級毒品案件，業經原審法院於100年6月30日以99年度訴
    字第958號判決判處有期徒刑7年，有判決書1件在卷可稽，
    足認被告犯罪嫌疑重大，原裁定以被告供述與證人所述差異
    甚大，及一般人面對長期自由刑之刑罰執行，有畏罪逃亡之
    誘因，而認被告有勾串證人及逃亡之虞，為確保後續審判及
    將來有罪判決若確定後之執行程序得以順利進行，使國家刑
    罰權得以實現，以維持重大社會秩序及增進公共利益，認羈
    押之原因及必要性仍然存在，已說明論述其何以作此判斷之
    理由，經本院審閱相關卷證，核無違誤，且本案衡量抗告人
    犯罪情狀、國家刑法權之行使、對國家法益及社會秩序所生
    危害程度等，在目的與手段間亦無明顯違反比例原則情形，
    是原裁定並無違法或不當之情形，抗告意旨所指，尚非足採
    。況被告於本件原審裁定後，因其所另犯之毒品危害防制條
    例第4條第1項運輸第一級毒品罪，經本院高雄分院以100年
    度上訴字第308號判處有期徒刑15年6月，並經最高法院100
    年度台上字第3614號駁回上訴確定，自100年7月25日起入監
    執行（刑期起算日為100年7月21日），有本院被告前案紀錄
    表在卷可參，是被告本案羈押已經其另案借提執行而停止，
    其聲請具保停止羈押亦已失所附麗。
五、綜上所述，是抗告意旨猶執前詞，指摘原裁定不當，為無理
    由，應予駁回。
據上論斷，應依刑事訴訟法第412條，裁定如主文。
中    華    民    國   100    年    8     月    2     日
                  刑事第五庭審判長法  官  李英勇
                                  法  官  崔玲琦
                                  法  官  白光華
以上正本證明與原本無異。
不得再抗告。
                                  書記官  廖鴻勳
中    華    民    國   100    年    8     月    2     日